【裁判字號】    97,裁,4464
【裁判日期】    970918
【裁判案由】    撤銷同一權利主體證明
【裁判全文】
最  高  行  政  法  院  裁  定
                                      97年度裁字第4464號
上  訴  人  甲○○
被 上訴 人  彰化縣政府
代  表  人  乙○○
上列當事人間撤銷同一權利主體證明事件，上訴人對於中華民國
97年7月8日臺中高等行政法院97年度訴字第188號判決，提起上
訴，本院裁定如下：
    主  文
上訴駁回。
上訴審訴訟費用由上訴人負擔。
    理  由
一、按對於高等行政法院判決之上訴，非以其違背法令為理由，
    不得為之，行政訴訟法第242條定有明文。依同法第243條第
    1項規定，判決不適用法規或適用不當者，為違背法令；而
    判決有同條第2項所列各款情形之一者，為當然違背法令。
    是當事人對於高等行政法院判決上訴，如依行政訴訟法第24
    3條第1項規定，以高等行政法院判決有不適用法規或適用不
    當為理由時，其上訴狀或理由書應有具體之指摘，並揭示該
    法規之條項或其內容；如以同法第243條第2項所列各款情形
    為理由時，其上訴狀或理由書，應揭示合於該條項各款之事
    實。上訴狀或理由書如未依此項方法表明，或其所表明者與
    上開法條規定不合時，即難認為已對高等行政法院判決之違
    背法令有具體之指摘，其上訴自難認為合法。
二、本件上訴人對於高等行政法院判決上訴，主張：上訴人於準
    備行政訴訟時，漏列行政訴訟聲明承受訴訟狀及委任狀，爰
    補列於上訴狀內，應符合適格當事人之要件。又被上訴人認
    上訴人應於知悉彰化縣政府94年5月3日府民宗字第09400810
    74B號證明書到達日起或公告期滿30天內為訴願，方未逾期
    ，惟員林地藏庵於96年9月29又持上該證明書去彰化縣員林
    地政事務所辦理更名與補發書證之登記，有違本院96年度判
    字第1443號判決旨意，即同一主體證明僅證明二者同一主體
    ，該證明書內又無記載二者可移轉或辦理更正或更名登記，
    故地藏庵應無法源將觀音佛祖或寺廟觀音佛祖逕為更名為地
    藏庵登記，上訴人於96年9月29日知悉地藏庵持證明書辦理
    登記時，自以96年10月19日算起訴願及行政訴訟日，內政部
    卻以訴願日自94年5月3日算起，則本案訴願之日早已逾越，
    如此計算訴願日對上訴人不公平且違反實體審查優先程序之
    規定等語。經查，原審判決認對於被上訴人94年5月3日府民
    宗字第0940081074B號證明書不服，提起訴願者係張道梁，
    而上訴人則係訴願代理人，經內政部97年3月25日台內訴字
    第0970052804號為訴願不受理之決定，其訴願決定書當事人
    之訴願人為張道梁，而甲○○則為代理人，對此訴願決定不
    服，僅訴願人張道梁得為適格當事人之原告提起行政訴訟，
    上訴人逕為原告提起行政訴訟，其當事人不適格，而為上訴
    人在原審之訴為顯無理由，予以駁回等情，業於判決理由內
    詳為論述，上訴人提起本件行政訴訟，當事人不適格，自不
    因於上訴本院時，提出聲明承受訴訟狀而得以補正，上訴人
    主張於上訴時提出行政訴訟聲明承受訴訟狀及委任狀，應符
    合適格當事人之要件，尚非可採。至於其餘上訴理由，僅泛
    言原判決違誤，並未具體表明原判決有何合於不適用法規、
    適用法規不當、或行政訴訟法第243條第2項所列各款之情形
    ，難認對該判決之如何違背法令已有具體之指摘。依首開規
    定及說明，應認其上訴為不合法。
三、據上論結，本件上訴為不合法，依行政訴訟法第249條第1項
    前段、第104條、民事訴訟法第95條、第78條，裁定如主文
    。
中    華    民    國    97    年    9     月    18    日
                    最高行政法院第六庭
                        審判長法官  吳  明  鴻
                              法官  鄭  忠  仁
                              法官  林  茂  權
                              法官  侯  東  昇
                              法官  黃  秋  鴻
以  上  正  本  證  明  與  原  本  無  異
中    華    民    國    97    年    9     月    19    日
                              書記官  郭  育  玎


司法院資訊處製作；財團法人民間司法改革基金會備份。
